臺灣新竹地方法院民事裁定
110年度小上字第36號
上  訴  人  陳煜璋  
被 上 訴人  佛心顧問有限公司

法定代理人  歐陽威仁
上列當事人間請求給付服務費事件，上訴人對於民國110年9月14
日本院竹北簡易庭110年度竹北小字第325號小額訴訟事件第一審
判決提起上訴，本院裁定如下：
    主  文
上訴及反訴均駁回。
第二審訴訟費用新臺幣壹仟伍佰元由上訴人負擔。
    理  由
一、對於小額程序之第一審裁判，得上訴或抗告於管轄之地方法
    院，其審判以合議行之；對於前項第一審裁判之上訴或抗告
    ，非以其違背法令為理由，不得為之；上訴狀內應記載上訴
    理由，表明下列各款事項︰㈠原判決所違背之法令及其具體內
    容、㈡依訴訟資料可認為原判決有違背法令之具體事實，民
    事訴訟法第436條之24、第436條之25分別定有明文。又依民
    事訴訟法第436條之32第2項準用同法第468條及第469條第1
    款至第5款規定，判決不適用法規或適用不當者，為違背法
    令；而判決有同法第469條第1款至第5款情形之一者，為當
    然違背法令。是當事人就小額訴訟事件第一審判決提起上訴
    ，如依前揭民事訴訟法第436條之32第2項準用同法第468條
    規定，以第一審判決有不適用法規或適用法規不當為理由時
    ，其上訴狀或理由書應有具體之指摘，並揭示該法規之條項
    或其內容，若係成文法以外之法則，應揭示該法則之旨趣，
    倘為司法院解釋或最高法院判例，則應揭示該判解之字號或
    其內容。如依同法第436條之32第2項準用同法第469條第1款
    至第5款之規定，以原審判決有同法第469條第1款至第5款情
    形為理由時，其上訴狀或理由書，應揭示合於該條款之事實
    ，上訴狀或理由書如未依此項方法表明，或其所表明者，顯
    與上開法條規定之情形不符時，即難認為已對原審判決之違
    背法令有具體之指摘，其上訴自難認為合法，此有最高法院
    71年台上字第314號判例可資參照。又當事人於小額訴訟之
    第二審程序不得為訴之變更、追加或提起反訴，亦不得提出
    新攻擊或防禦方法，但因原法院違背法令致未能提出者，不
    在此限，此亦為民事訴訟法第436條之27、第436條之28所明
    定。再按上訴不合法者，第二審法院應以裁定駁回之，為民
    事訴訟法第444條第1項前段所明定，此規定依同法第436條
    之32第2項規定，於小額事件之上訴程序準用之。
二、本件上訴人對原審小額訴訟之第一審判決於法定期間內提起
    上訴，核其上訴狀之主張，其上訴理由略以：
　㈠本件被上訴人向上訴人宣稱會爭取最高之賠償金額等語，而
    上訴人於委任被上訴人進行調解前，車禍事件之肇事人已與
    上訴人達成共識，於扣除所有醫療費用特別補償基金之理賠
    後，另賠償上訴人新臺幣（下同）200,000元，分20期給付
    ，惟最終於作成調解書時，調解委員會認為上開和解方案代
    表上訴人仍可就醫療費用部分再次向該肇事人提起訴訟，因
    此最終未能達成調解。嗣後被上訴人與肇事人所達成之協議
    ，變更為肇事人僅需賠償上訴人200,000元，較上訴人原本
    自行談妥之條件差，顯見被上訴人從未替當事人爭取最高之
    車禍理賠，與其廣告宣稱之內容不符。
　㈡又被上訴人公司之法定代理人歐陽威仁及其原審訴訟代理人
    林炯輝等2人，均無律師身分，前非法成立文華顧問有限公
    司，對遭遇車禍或職業災害而受傷之民眾，宣稱得協助代理
    處理當事人各項保險理賠、車禍勞資爭議之調解及訴訟事宜
    。並由該公司出面與當事人簽訂委託契約，約定以保險理賠
    金額或經調解、和解或訴訟所獲得之賠償金額3成作為報酬
    ，招攬理賠與訴訟業務，已經法院判決有罪在案。惟渠等2
    人經判決有罪後僅更換公司名稱後，另行成立被上訴人公司
    ，招攬相同之業務，收取相同之調解、和解或訴訟所獲得之
    賠償金額3成之報酬，繼續招攬理賠與訴訟業務。而上訴人
    於不知上情之狀況下，於民國109年3月23日誤簽委託契約書
    （下稱系爭契約書），是兩造間所簽署之委任契約，應違反
    民法第71條規定而屬無效。是被上訴人本無開庭權限，無法
    完成其於網路廣告所承諾之陪同開庭等事項。因此於受上訴
    人委任處理車禍事件期間，多方規避具有法律效力之機關場
    所，並自陳其為上訴人之友人，或不願對外出具合法委任書
    表明受任人身分，反要求上訴人傳送身分證證明等情，上揭
    種種規避行為，顯示被上訴人係於無法受合法代理訴訟之限
    制，仍隱瞞上情，而繼續違法代理上訴人進行談判協商，致
    上訴人蒙受不利。
　㈣綜上，為此提起上訴，並聲明：原判決廢棄。
三、上訴人另以：被上訴人之法定代理人歐陽威仁及原審之訴訟
    代理人林炯輝無律師身分，未具求償與代理訴訟的身分，詐
    騙上訴人，並在求償過程中，多方迴避以合約受任人之身分
    出席談判求償，致使上訴人蒙受不利，造成上訴人365,093
    元之損失，系爭契約書未具合法效率，且被上訴人未盡善良
    合約管理人的義務，請求被上訴人返還第1期已收取之9,000
    元服務費等語提起反訴。
四、經查：
　㈠原審判決係斟酌全辯論意旨，就兩造所為主張，依調查證據
    之結果，認定兩造所簽訂之系爭契約書條款並無特別約定免
    除被上訴人之責任或拋棄、限制上訴人之權利，且上訴人雖
    不滿意被上訴人與車禍肇事人間所成立之和解內容，然已明
    確表示同意接受該和解金額與條件，難認有顯失公平之情事
    ，故判令上訴人給付如原審判決主文第1項所示之金額，經
    核並無違誤之處。本件上訴意旨指摘被上訴人未替上訴人爭
    取最高之賠償金額而顯失公平等語，顯為原審取捨證據、認
    定事實之職權行使，究非法律適用問題。再者，上訴人提起
    本件上訴，並無提及原審判決有何民事訴訟法第469條第1款
    至第5款之當然違背法令情形及其具體內容，或具體指摘原
    審判決有何不適用法規或適用不當之情形，復無指明所違背
    之法規、法則、司法解釋或最高法院判例，且就整體訴訟資
    料亦無從認定原判決有何違背法令之具體事實，難認已於上
    訴狀內依法表明原審判決如何具體違背法令。
　㈡至上訴人於本件上訴意旨指摘被上訴人公司員工並無律師資
    格，仍與上訴人簽訂系爭契約書，代理上訴人與車禍事件之
    對造進行和解，已違反律師法第127條規定，是系爭契約書
    應違反民法第71條規定而屬無效等語。經核上開陳述縱使屬
    實，乃屬未於第一審程序提出之新防禦方法，且非因原審法
    院違背法令而未能提出，乃係可歸責於上訴人自己之事由而
    未提出，揆之首揭規定，上訴人上開新防禦方法之提出，為
    小額訴訟第二審程序所禁止，本院自無加以審酌之餘地，併
    此敘明。
五、綜上所述，上訴人之上開上訴理由指摘僅係就原審判決所為
    事實認定之職權行使，指摘為不當，又上訴人復未提出其他
    事由，指摘原判決有何違背法令之具體內容，自難謂已合法
    表明上訴理由；至上訴人另提出新防禦方法部分，亦為小額
    訴訟第二審程序所禁止，是依首揭規定，本件上訴為不合法
    ，應予駁回。另上訴人於小額程序之第二審程序提起反訴，
    違反民事訴訟法第436 條之27規定，其反訴亦應予駁回。爰
    依法裁定駁回其上訴及反訴，並確定如主文第2項所示金額
    之訴訟費用由上訴人負擔。 
六、據上論結，本件上訴及反訴均為不合法，依民事訴訟法第43
    6條之32第1項、第2項、第444條第1項前段、第463條、第24
    9條第1項第6款、第436條之19第1項、第95條、第78條，裁
    定如主文。
中　　華　　民　　國　　111 　年　　1 　　月　　28　　日
                  民事第一庭審判長法  官　林南薰
　　　　　　　　　　　　　　　　　法　官  張詠晶
　　　　　　　　　　　　　　　　　法　官　蔡欣怡
以上正本係照原本作成。　　　　　　　　　　　　　　　　　
本裁定不得抗告。
中　　華　　民　　國　　111 　年　　1 　　月　　28　　日
                                  書記官  謝國聖